【裁判字號】    98,訴,3581
【裁判日期】    981123
【裁判案由】    毒品危害防制條例
【裁判全文】
臺灣臺中地方法院刑事判決              98年度訴字第3581號
公  訴  人  臺灣臺中地方法院檢察署檢察官
被      告  甲○○
上列被告因違反毒品危害防制條例案件，經檢察官提起公訴（98
年度毒偵字第3423號），本院依簡式審判程序判決如下：
    主  文
賴繼斌施用第一級毒品，累犯，處有期徒刑柒月。
    犯罪事實
一、賴繼斌前於88年間，因贓物案，經本院以89年易字第473 號
    判處有期徒刑7 月確定，上訴後，經臺灣高等法院臺中分院
    以89年度上易字第924 號駁回上訴確定（第1 案）；又於88
    年間因施用第一級、第二級毒品案件，經臺灣高等法院臺中
    分院以88年上訴字第2059號分別判處有期徒刑8 月、4 月確
    定（第2 案）；其又因轉讓第二級毒品案件，經本院以89年
    度訴字第302 號判處有期徒刑2 年6 月確定（第3 案），前
    開3 案定應執行刑為有期徒刑3 年6 月確定；另於89年間，
    因施用第一、二級毒品案件，經法院判處有期徒刑1 年、6
    月，定應執行有期徒刑1 年4 月確定（第4 案），與前開第
    1 、2 、3 案所定應執行刑接續執行，於94年9 月8 日保護
    管束期滿執行完畢。其再於96年間，因施用毒品案件，經本
    院以96年毒聲字第481 號裁定送觀察、勒戒後，認有繼續施
    用毒品之傾向，再經本院以96年度毒聲字第1333號裁定，令
    入戒治處所施以強制戒治，而於97年8 月15日因強制戒治執
    行完畢釋放。詎其仍不知悔改，於前開強制戒治執行完畢後
    5 年內，復基於施用第一級毒品海洛因之犯意，於98年7 月
    14日中午12時許，在臺中縣太平市○○路附近，以將海洛因
    捲入香煙內吸食之方式，施用第一級毒品海洛因1 次。嗣因
    賴繼斌係屬毒品列管人口，經警通知採尿，賴繼斌雖否認有
    於前揭時、地施用海洛因，然同意接受採尿，送驗後其檢驗
    結果呈現嗎啡陽性反應，而查知上情。
二、案經臺中市警察局少年警察隊報告臺中地方法院檢察署檢察
    官偵查起訴。
    理  由
一、被告賴繼斌於本院準備程序中，就上揭犯罪事實均為有罪之
    陳述，且所犯係死刑、無期徒刑、最輕本刑為3 年以上有期
    徒刑以外之罪，經本院合議庭依刑事訴訟法第273 條之1 第
    1 項之規定，裁定由受命法官1 人獨任進行簡式審判程序，
    先予敘明。
二、上揭犯罪事實，業據被告於偵訊及本院審理時坦承不諱，且
    被告於98年7 月15日為警採集之尿液，經送檢驗結果，呈嗎
    啡陽性反應，有中山醫學大學附設醫院檢驗科藥物檢測中心
    於98年7 月30日出具之實驗編號0000000 號尿液檢驗報告、
    臺中市警察局第三分局委託尿液代號與真實姓名對照表各 1
    紙在卷可稽（分見警卷及98年度核退字第1571號卷），足認
    被告之自白與事實相符，堪以採信。又按犯毒品危害防制條
    例第10條施用第一級毒品之罪者，檢察官應先聲請法院裁定
    將被告令送勒戒處所觀察、勒戒，經觀察、勒戒後，認無繼
    續施用毒品傾向者，應即釋放，並為不起訴之處分或不付審
    理之裁定；認有繼續施用毒品傾向者，應由檢察官聲請法院
    裁定令入戒治處所施以強制戒治，且經觀察、勒戒或強制戒
    治執行完畢釋放後，5 年內再犯第10條之罪，檢察官應依一
    般刑事訴訟程序予以起訴論罪科刑，此觀諸毒品危害防制條
    例第20條第1 項、第2 項、第23條第2 項前段規定自明。經
    查，被告曾於96年間，因施用毒品案件，經本院裁定送觀察
    、勒戒後，認有繼續施用毒品之傾向，再經本院以96年度毒
    聲字第1333號裁定，令入戒治處所施以強制戒治，於97 年8
    月15日戒治期滿執行完畢釋放等情，有臺灣高等法院被告前
    案紀錄表1 份在卷可參，本案事證明確，被告於前揭強制戒
    治執行完畢釋放後，5 年內再犯本件施用第一級毒品海洛因
    之犯行，洵堪認定，應予依法論科。
三、核被告所為，係犯毒品危害防制條例第10條第1 項之施用第
    一級毒品罪。被告曾於88年間，因贓物案，經本院以89年易
    字第473 號判處有期徒刑7 月確定，上訴後，經臺灣高等法
    院臺中分院以89年度上易字第924 號駁回上訴確定（第1 案
    ）；又於88年間因施用第一級、第二級毒品案件，經臺灣高
    等法院臺中分院以88年上訴字第2059號分別判處有期徒刑 8
    月、4 月確定（第2 案）；其又因轉讓第二級毒品案件，經
    本院以89年度訴字第302 號判處有期徒刑2 年6 月確定（第
    3 案），前開3 案定應執行刑為有期徒刑3 年6 月確定；另
    於89年間，因施用第一、二級毒品案件，經法院判處有期徒
    刑1 年、6 月，定應執行有期徒刑1 年4 月確定（第4 案）
    ，與前開第1 、2 、3 案所定應執行刑接續執行，於94年9
    月8 日保護管束期滿執行完畢等情，有臺灣高等法院被告前
    案紀錄表可稽，被告於有期徒刑執行完畢後5 年內又故意再
    犯本案之罪，為累犯，應依刑法第47條第1 項規定加重其刑
    。爰審酌被告曾因施用毒品經送觀察、勒戒及強制戒治，仍
    未知警惕，再犯本案之罪，足見其雖經觀察、勒戒及強制戒
    治等治療程序，仍未徹底戒除惡習遠離毒害，顯未能善體國
    家設置觀察、勒戒及戒治機構，協助毒品施用者戒除毒害之
    良法美意，惟念及施用毒品本質上係戕害自身健康之行為，
    尚未嚴重破壞社會秩序或侵害他人權益，及現行法規已刪除
    連續犯規定，被告各次犯罪應分別審酌犯罪情節量處，暨其
    犯罪之動機、目的、所生危害及犯罪後坦承犯行態度良好等
    一切情狀，量處如主文所示之刑。
據上論斷，應依刑事訴訟法第273 條之1 第1 項、第299 條第 1
項前段，毒品危害防制條例第10條第1 項，刑法第11條前段、第
47條第1 項，判決如主文。
本案經檢察官胡宗鳴到庭執行職務。
中    華    民    國    98    年    11    月    23    日
                  刑事第十庭  法  官  簡婉倫
以上正本證明與原本無異。
如不服本判決應於收受送達後10日內向本院提出上訴書狀，並應
敘述具體理由；其未敘述上訴理由者，應於上訴期間屆滿後20日
內向本院補提理由書 (均須按他造當事人之人數附繕本)「切勿
逕送上級法院」。
                              書記官  劉易柔
中    華    民    國    98    年    11    月    23    日
附錄本案論罪科刑法條全文：
毒品危害防制條例第10條
施用第一級毒品者，處 6 月以上 5 年以下有期徒刑。
施用第二級毒品者，處 3 年以下有期徒刑。


司法院資訊處製作；財團法人民間司法改革基金會備份。
